【裁判字號】    99,審訴,3899
【裁判日期】    991223
【裁判案由】    毒品危害防制條例
【裁判全文】
臺灣高雄地方法院刑事判決            99年度審訴字第3899號
公  訴  人  臺灣高雄地方法院檢察署檢察官
被      告  林清勇
上列被告因違反毒品危害防制條例案件，經檢察官提起公訴（99
年度毒偵字第5700號），本院合議庭裁定由受命法官獨任行簡式
審判程序，判決如下：
    主  文
林清勇施用第一級毒品，累犯，處有期徒刑玖月，扣案之已使用
之注射針筒壹支、未使用之注射針筒肆支，均沒收之，扣案之海
洛因拾玖包（驗前淨重合計為壹點肆肆公克，驗餘淨重合計為
壹點肆貳公克，含包裝袋拾玖只），均沒收銷燬之。又施用第
二級毒品，累犯，處有期徒刑肆月，扣案之甲基安非他命貳包（
驗前淨重分別為零點零伍柒公克、貳點貳零公克，驗餘淨重分
別為零點零肆柒公克、貳點貳貳零公克，含包裝袋貳只），均沒
收銷燬之。應執行有期徒刑壹年，扣案之已使用之注射針筒壹支
、未使用之注射針筒肆支，均沒收之，扣案之海洛因拾玖包（
驗前淨重合計為壹點肆肆公克，驗餘淨重合計為壹點肆貳公克，
含包裝袋拾玖只）、甲基安非他命貳包（驗前淨重分別為零點
零伍柒公克、貳點貳零公克，驗餘淨重分別為零點零肆柒公克
、貳點貳貳零公克，含包裝袋貳只），均沒收銷燬之。
    事實及理由
一、犯罪事實：
    林清勇前因施用毒品案件，經臺灣臺南地方法院以88年度毒
    聲字第2835號裁定送觀察、勒戒後，認無繼續施用毒品之傾
    向，於民國88年12月4 日執行完畢釋放出所，並由臺灣臺南
    地方法院檢察署檢察官以88年度毒偵字第238 號為不起訴處
    分確定。又於前揭觀察、勒戒執行完畢後5 年內之90年間，
    因施用毒品等案件，分別經本院以90年度訴字第742 號判處
    有期徒刑8 月確定、以91年度訴字第2643號判處有期徒刑1
    年2 月、8 月，應執行有期徒刑1 年8 月確定，並與前開案
    件接續執行，於93年3 月9 日縮短刑期假釋出監。又於假釋
    期間，因犯施用毒品案件，經本院以93年度訴字第3212號判
    處有期徒刑1 年、7 月，應執行有期徒刑1 年6 月確定，並
    與撤銷前開假釋後之殘刑有期徒刑9 月又27日接續執行，於
    96年6 月6 日縮短刑期執行完畢。詎猶不知悔改及戒除毒癮
    ，基於施用第一級毒品海洛因之犯意，於99年8 月27日凌晨
    1 時許，在其位於高雄縣旗山鎮大岸巷29號居處內，以針筒
    注射方式，施用第一級毒品海洛因1 次。另基於施用第二級
    毒品甲基安非他命之犯意，於99年8 月27日上午5 、6 時許
    ，在其上址居處內，以將甲基安非他命置於玻璃球後燒烤而
    吸食煙霧之方式，施用第二級毒品甲基安非他命1 次。嗣於
    同日上午9 時10分許，為警持本院核發之搜索票前往上址搜
    索而查獲，並扣得已使用之注射針筒1 支、未使用之注射針
    筒4 支、第一級毒品海洛因39包（驗前淨重合計為1.44公克
    ，驗餘淨重合計為1.42公克，含包裝袋39只）、第二級毒品
    安非他命2 包（驗前淨重分別為0.057 公克、2.230 公克，
    驗餘淨重分別為0.047 公克、2.220 公克，含包裝袋2 只）
    、帳冊1 本、現金新臺幣1 萬3400元、手機2 支等物（涉嫌
    販賣毒品部分由臺灣高雄地方法院檢察署檢察官另案偵辦中
    ）。
二、程序部分：
  (一)本件被告林清勇所犯係死刑、無期徒刑、最輕本刑為3 年以
    上有期徒刑以外之罪，其於準備程序中就被訴事實為有罪之
    陳述，經法官告知簡式審判程序之旨，並聽取公訴人、被告
    之意見後，本院合議庭認為適宜而裁定由受命法官獨任進行
    簡式審判程序，先予敘明。
  (二)被告前經送觀察、勒戒執行完畢後5 年內，已再犯施用毒品
    案件，經法院判刑確定，是被告於「初犯」經觀察、勒戒後
    ，曾於5 年內再犯，經依法追訴處罰，本件施用毒品行為已
    屬3 犯以上，檢察官逕行起訴，即無不合。
三、證據：
  (一)台灣檢驗科技股份有限公司99年9 月15日濫用藥物檢驗報告
    、高雄縣政府警察局旗山分局煙毒、麻藥案件嫌犯代號與真
    實姓名對照表各1 份。
  (二)高雄縣政府警察局旗山分局搜索扣押筆錄、扣押物品目錄表
    、法務部調查局濫用藥物實驗室99年9 月30日鑑定書、高雄
    市立凱旋醫院99年12月8 日濫用藥物成品檢驗鑑定書、扣案
    之已使用之注射針筒1 支、未使用之注射針筒4 支、海洛因
    39 包 、甲基安非他命2 包。
  (三)被告之自白。
四、論罪：
    海洛因、甲基安非他命分別為毒品危害防制條例第2 條第2
    項第1 款、第2 款規定之第一級、第二級毒品，依法不得施
    用、持有，是核被告林清勇所為，係犯毒品危害防制條例第
    10條第1 項之施用第一級毒品罪及第10條第2 項之施用第二
    級毒品罪。被告施用第一級毒品海洛因及第二級毒品甲基安
    非他命前分別持有海洛因、甲基安非他命之低度行為，應為
    施用之高度行為所吸收，均不另論罪。被告所犯上開施用第
    一級毒品、施用第二級毒品罪，犯意各別，行為互殊，應予
    分論併罰。被告有犯罪事實欄所載之有期徒刑執行完畢之情
    形，此有臺灣高等法院被告前案紀錄表在卷可佐，其於徒刑
    執行完畢後，5 年之內故意再犯本件有期徒刑以上之2 罪，
    均為累犯，應依法加重其刑。
五、科刑：
  (一)爰審酌施用毒品之行為不僅戕害自身身心健康，亦間接影響
    社會治安，被告前已經觀察、勒戒及判刑並執行完畢，仍未
    能戒除毒癮，竟再次為本件施用毒品之犯行，顯見其對毒品
    之依賴情形非輕，實應使被告暫與毒品之誘惑隔離，促其斷
    絕毒害，惟念其犯後已坦認犯行及為警查獲時所持有之毒品
    數量等一切情狀，分別量處如主文所示之刑及定應執行刑，
    以資懲儆。
  (二)扣案之已使用之注射針筒1 支、未使用之注射針筒4 支等物
    ，均係被告所有而分別用以或預以施用第一級毒品海洛因之
    物，業經被告自承在卷，均應依刑法第38條第1 項第2 款規
    定，於被告施用第一級毒品罪刑項下宣告沒收。另扣案之白
    色粉末39包（驗前淨重合計為1.44公克，驗餘淨重合計為
    1.42公克，含包裝袋39只），經鑑定後確屬第一級毒品海洛
    因無訛，此有前開法務部調查局濫用藥物實驗室鑑定書在卷
    為憑；扣案之白色結晶2 包（驗前淨重分別為0.057 公克、
    2.230 公克，驗餘淨重分別為0.047 公克、2.220 公克，含
    包裝袋2 只），經送驗後實為第二級毒品甲基安非他命無誤
    ，亦有上開高雄市立凱旋醫院濫用藥物成品檢驗鑑定書在卷
    可稽，而裝盛該等毒品之包裝袋39只、2 只，其中亦含有無
    法析離之第一級毒品海洛因、第二級毒品甲基安非他命，應
    視同毒品，而被告亦供稱該等毒品係預供己施用，是均應依
    毒品危害防制條例第18條第1 項前段規定，分別於被告施用
    第一級毒品、第二級毒品之罪刑項下諭知沒收銷燬之；至鑑
    驗耗用之毒品既已滅失，即無庸再予宣告沒收銷燬，附此敘
    明。至本件其餘扣案物品，查無證據可資證明與被告本件犯
    行有關，爰不另宣告沒收，併予敘明。
據上論斷，應依刑事訴訟法第273 條之1 第1 項、第299 條第1
項前段、第310 條之2 、第454 條，毒品危害防制條例第10條第
1 項、第2 項、第18條第1 項前段，刑法第11條、第47條第1 項
、第38條第1 項第2 款、第51條第5 款、第9 款，判決如主文。
本案經檢察官李英霆到庭執行職務。
中    華    民    國    99    年    12    月    23    日
                  刑事第十庭    法  官  王靖茹
以上正本證明與原本無異。
如不服本判決應於收受判決後10日內向本院提出上訴書狀，並應
敘述具體理由。其未敘述上訴理由者，應於上訴期間屆滿後20日
內向本院補提理由書(均須按他造當事人之人數附繕本)「切勿逕
送上級法院」。
中    華    民    國    99    年    12    月    23    日
                                書記官  楊明月
附錄本案論罪科刑法條：
毒品危害防制條例第10條
施用第一級毒品者，處 6 月以上 5 年以下有期徒刑。
施用第二級毒品者，處 3 年以下有期徒刑。

司法院資訊處製作；財團法人民間司法改革基金會備份。
